Images des répertoires du notaire Nicolas Dournel pour l'étude XXXV
Archives nationales de France
Images des répertoires du notaire Nicolas Dournel pour l'étude XXXV
1er janvier 1606 - 21 juin 1629
MC/RE/XXXV/2 - MC/RE/XXXV/3
Etude XXXV; Dournel, Nicolas
2 registres
Archives nationales de France
Minutes et répertoires: la loi 2008-696 du 15 juillet 2008 relative aux archives a fixé à 75 ans à compter de la date de l'acte, ou à 25 ans à compter de la date du décès de l'intéressé si ce délai est plus bref, le délai de communication des minutes et répertoires des notaires; ce délai est porté à 100 ans à compter de la date de l'acte si le document se rapporte à un mineur (code du Patrimoine, articles L213-2, 4e d et 5e).
Autres documents de l'étude (dossiers de clients, comptabilité...) :s'agissant d'archives privées, ces documents sont communicables selon les modalités fixées par le déposant ou le donateur.
Certains documents ne sont pas accessibles sous leur forme originale en raison de leur mauvais état de conservation.
Registres entrés aux Archives nationales en 1929.
Images des répertoires de l’étude XXXV
Archives de l'étude XXXV
répertoire d'officier public ministériel
- Répertoire chronologique et alphabétique pour la période du 1er janvier 1606 au 31 décembre 1615, 1er janvier 1606 - 31 décembre 1615; MC/RE/XXXV/2; Un registre de 120 feuillets de papier manuscrits, hauteur 28,5 x largeur 20 cm. Le registre n'est pas en bon état. La reliure est à refaire.
  Registre folioté en 2003 (foliotation non visible à l'écran)
  Le répertoire contient les informations suivantes: I (pour la partie chronologique de 1606 à 1611) 1. nature de l'acte; 2. nom et prénom des parties; 3. numéro de l'acte dans l'année (pour l'année 1606) puis date de l'acte (pour les années 1607 à 1611); II (pour la partie alphabétique de 1612 à 1615) 1. nom des parties; 2. numéro de l'acte dans l'année
  répertoire
  - Page de titre, 1 r°; 1 feuillet
  - Liste chronologique des actes pour l'année 1606, 2 r°-7 v°; 6 feuillets
  - Liste chronologique des actes pour la période du 1er janvier au 30 décembre 1607, 1er janvier - 30 décembre 1607; 9 r°-21 v°; 13 feuillets
  - Liste chronologique des actes pour la période du 25 février au 31 décembre 1608, 25 février - 31 décembre 1608; 23 r°-37 r°; 15 feuillets
  - Liste chronologique des actes pour la période du 5 janvier au 31 décembre 1609, 5 janvier - 31 décembre 1609; 38 r°-55 r°; 16 feuillets
  - Liste chronologique des actes pour la période du 1er janvier au 31 décembre 1610, 1er janvier - 31 décembre 1610; 56 r°-68 v°; 13 feuillets
  - Liste chronologique des actes pour la période du 1er janvier au 31 décembre 1611, 1er janvier - 31 décembre 1611; 70 r°-87 v°; 18 feuillets
  - Tables alphabétiques des noms des parties pour la période de 1612 à 1615, 1612 - 1615; 89 r°-120 r°; 32 feuillets
    - Table alphabétique des noms des parties pour l'année 1612, 89 r°-95 v°; 7 feuillets
    - Table alphabétique des noms des parties pour l'année 1613, 97 r°-103 v°; 7 feuillets
    - Table alphabétique des noms des parties pour l'année 1614, 104 r°-111 r°; 8 feuillets
    - Table alphabétique des noms des parties pour l'année 1615, 112 r°-120 r°; 9 feuillets
- Répertoire chronologique et alphabétique pour la période de janvier 1616 au 21 juin 1629, janvier 1616 - 21 juin 1629; MC/RE/XXXV/3; Un registre de 163 feuillets de papier manuscrits, hauteur 28 x largeur 18 cm. Le registre n'est pas dans un bon état. La reliure est à refaire.
  Le répertoire contient les informations suivantes: I (pour la partie alphabétique de 1616 à juin 1623) 1. nom des parties; 2. numéro de l'acte dans l'année; II (pour la partie chronologique de juillet 1623 à juin 1629) 1. nom des parties; 2. date de l'acte.
  - Page de titre, 1 r°; 1 feuillet
  - Liste chronologique des actes pour la période du 1er juillet au 31 décembre 1623, 1er juillet - 31 décembre 1623; 79 r°-84 r°; 6 feuillets
  - Liste chronologique des actes pour la période du 2 janvier au 31 décembre 1624, 2 janvier - 31 décembre 1624; 85 r°-100 r°; 16 feuillets
  - Liste chronologique des actes pour la période du 2 janvier au 31 décembre 1625, 2 janvier - 31 décembre 1625; 101 r°-113 v°; 13 feuillets
  - Liste chronologique des actes pour la période du 3 janvier au 31 décembre 1626, 3 janvier - 31 décembre 1626; 115 r°-126 v°; 12 feuillets
  - Liste chronologique des actes pour la période du 1er janvier au 31 décembre 1627, 1er janvier - 31 décembre 1627; 128 r°-141 v°; 14 feuillets
  - Liste chronologique des actes pour la période du 1er janvier au 31 décembre 1628, 1er janvier - 31 décembre 1628; 143 r°-156 r°; 14 feuillets
  - Liste chronologique des actes pour la période du 1er janvier au 21 juin 1629, 1er janvier - 21 juin 1629; 157 r°-163 r°; 7 feuillets
  - Tables alphabétiques des noms des parties pour la période de janvier 1616 à juin 1623, janvier 1616 - juin 1623; 2 r°-78 r°; 77 feuillets
    - Table alphabétique des noms des parties pour l'année 1616, 2 r°-9 r°; 7 feuillets
    - Table alphabétique des noms des parties pour l'année 1617, 10 r°-16 v°; 7 feuillets
    - Table alphabétique des noms des parties pour l'année 1618, 17 r°-25 v°; 9 feuillets
    - Table alphabétique des noms des parties pour l'année 1619, 26 r°-34 r°; 9 feuillets
    - Table alphabétique des noms des parties pour l'année 1620, 35 r°-48 v°; 14 feuillets
    - Table alphabétique des noms des parties pour l'année 1621, 49 r°-59 r°; 11 feuillets
    - Table alphabétique des noms des parties pour l'année 1622, 60 r°-72 r°; 13 feuillets
    - Table alphabétique des noms des parties pour la période de janvier à juin 1623, janvier - juin 1623; 73 r°-78 r°; 6 feuillets